【裁判字號】    98,審易,426
【裁判日期】    980911
【裁判案由】    贓物
【裁判全文】
臺灣新竹地方法院宣示判決筆錄         98年度審易字第426號
公  訴  人  臺灣新竹地方法院檢察署檢察官
被      告  甲○○
            戊○○
共      同
指定辯護人  本院公設辯護人  乙○○
上列被告等因贓物一案，經檢察官提起公訴（97年度偵字第7945
號、98年度偵字第535 號）後，聲請本院改依協商程序而為判決
，於中華民國98年9 月11日下午4 時在本院刑事第十一法庭宣示
判決，出席職員如下：
法官起立朗讀判決主文、犯罪事實要旨、處罰條文、附記事項，
及告以上訴限制、期間並提出上訴狀之法院，且諭知記載其內容
：
一、主  文：
    甲○○共同搬運贓物，累犯，處有期徒刑伍月，如易科罰金
    ，以新臺幣壹仟元折算壹日。又犯竊盜罪，累犯，處有期徒
    刑伍月，如易科罰金，以新臺幣壹仟元折算壹日；扣案之鑰
    匙壹支，沒收之。主刑部分應執行有期徒刑捌月，如易科罰
    金，以新臺幣壹仟元折算壹日。
    戊○○共同搬運贓物，累犯，處有期徒刑伍月，如易科罰金
    ，以新臺幣壹仟元折算壹日。
二、犯罪事實要旨：
（一）甲○○、戊○○之累犯紀錄：
  １、甲○○前曾於民國95年4 月間，因贓物案件，經臺灣苗
      栗地方法院（下稱苗栗地院）於95年7 月25日，以95年度
      易字第259 號判決，判處有期徒刑5 月，嗣於95年8 月28
      日確定；又於95年4 月間，因竊盜案件，經本院於95年
      6 月30日，以95年度易字第304 號判決，判處有期徒刑1
      年10月，嗣於95年8 月7 日確定；又於95年8 月間，因
      竊盜案件，經苗栗地院於95年10月5 日，以95年度易字第
      571 號判決，判處有期徒刑8 月，嗣於95年10月30日確定
      。上開第、案件復因減刑條例分別減為有期徒刑2 月
      又15日、4 月，並與不予減刑之第案件定應執行刑為有
      期徒刑2 年2 月確定，於95年10月17日入監執行，並於97
      年2 月5 日縮短刑期假釋付保護管束出監，而於97年7 月
      13日保護管束期滿執行完畢。
  ２、戊○○前曾於93年10月間，因違反森林法案件，經苗栗地
      院於94年4 月27日，以94年度訴字第39號判決，判處有期
      徒刑8 月，嗣於94年6 月27日確定，於94年8 月18日入監
      執行，並於95年4 月17日縮刑期滿執行完畢。
（二）甲○○、戊○○不知悔改，均明知某真實姓名年籍不詳、
      綽號「小腰」之成年男子，於97年11月15日凌晨5 時許，
      所交付之液晶電視機1 台、攝影機3 台、充電電池17顆、
      相機7 台、汽車音響1 台及零錢新臺幣（下同）1,180 元
      係來路不明之贓物（係丙○○所有，於97年11月15日凌晨
      4 時許，在新竹市○○路868 號「合理拖吊場」辦公室遭
      竊），竟仍共同出於搬運贓物的犯罪意思聯絡及行為分擔
      ，將上開贓物予以收受後，由甲○○駕駛車牌號碼LX－53
      96號自用小客車搭載戊○○，並以上開自用小客車為搬運
      工具，欲運送至他處變賣。嗣於97年11月15日凌晨5 時30
      分許，行經新竹市○○街「香山國中」前為警查獲，並在
      上開自用小客車內扣得贓物液晶電視機1 台、攝影機3 台
      、充電電池17顆、相機7 台、汽車音響1 台及零錢1,180
      元（均已發還予丙○○）。
（三）甲○○另行起意，出於為自己不法所有目的的犯罪，於98
      年1 月10日上午5 時許，在新竹市○區○○路694 號旁，
      以自備鑰匙竊取丁○○所有之車牌號碼HIL-369 號重型機
      車，得手後供己代步使用。嗣於同日晚上9 時30分許，甲
      ○○騎乘上開機車行經苗栗縣頭份鎮○○路與永貞路口時
      ，為警攔檢而查獲，並扣得行竊所得之贓物機車1 輛（已
      由丁○○領回）及其所有的鑰匙1 支，始悉上情。
三、處罰條文：
    刑法第28條、第349 條第2 項、第320 條第1 項、第47條第
    1 項、第41條第1 項前段、第51條第5 款、第38條第1 項第
    2 款。
四、附記事項：
    得易科罰金之說明：按「中華民國94年2 月2 日修正公佈之
    現行刑法第41條第2 項，關於數罪併罰，數宣告刑均得易科
    罰金，而定應執行刑之刑逾6 個月者，排除適用同條第1 項
    得易科罰金之規定部分，與憲法第23條規定有違，並與本院
    釋字第366 號解釋意旨不符，應自本解釋公佈之日起失其效
    力。」，司法院於98年6 月19日公佈釋字第662 號解釋在案
    。故對於數罪併罰，數宣告刑均得易科罰金，而定應執行之
    刑超過6 個月之案件，依司法院釋字第366 號、第662 號解
    釋意旨，仍得易科罰金，附此敘明。
五、協商判決除有刑事訴訟法第455 條之4 第1 項第1 款之於本
    訊問程序終結前，被告撤銷協商合意或檢察官撤回協商聲請
    者；第2 款之被告協商之意思非出於自由意志者；第4 款之
    被告所犯之罪非第455 條之2 第1 項所定得以協商判決者；
    第6 款之被告有其他較重之裁判上一罪之犯罪事實者；第7
    款之法院認應諭知免刑或免訴、不受理者等情形之一，及違
    反同條第2 項之法院應於協商合意範圍內為判決；法院為協
    商判決所科之刑，以宣告緩刑或2 年以下有期徒刑、拘役或
    罰金為限之規定外，檢察官與被告均不得上訴。
六、如有前項得上訴之情形，得自收受宣示判決筆錄送達之日起
    10 日 內，向本院提出上訴書狀，上訴於第二審法院。
中    華    民    國    98    年    9     月    11    日
                  刑事第九庭書  記  官  蕭汝芳
                            審判長法官  馮俊郎
以上筆錄正本係照原本作成。
中    華    民    國    98    年    9     月    11    日
                            書  記  官  蕭汝芳
附錄本案處罰實體法條全文：
＊刑法第349 條第2 項：
搬運、寄藏、故買贓物或為牙保者，處5 年以下有期徒刑、拘役
或科或併科1 千元以下罰金。（罰金之貨幣單位改為新臺幣，並
提高為30倍）
＊刑法第320 條第1 項：
意圖為自己或第三人不法之所有，而竊取他人之動產者，為竊盜
罪，處5 年以下有期徒刑、拘役或500 元以下罰金。（罰金之貨
幣單位改為新臺幣，並提高為30倍）


司法院資訊處製作；財團法人民間司法改革基金會備份。
